臺灣士林地方法院刑事裁定
111年度聲字第880號
聲  請  人  臺灣士林地方檢察署檢察官
受  刑  人  陳羿伶


上列聲請人因受刑人數罪併罰有二裁判以上，聲請定其應執行之
刑（111年度執聲字第585號），本院裁定如下：
    主  文
陳羿伶所犯如附表所示之罪，所處如附表所示之刑，應執行有期
徒刑肆年。
    理  由
一、聲請意旨略以：受刑人陳羿伶因犯詐欺等案件，先後經判決
    確定如附表，依刑法第53條、第51條第5款規定，應定其應
    執行之刑，爰依刑事訴訟法第477條第1項聲請裁定等語。
二、按裁判確定前犯數罪者，併合處罰之；數罪併罰，有二裁判
    以上者，依刑法第51條之規定，定其應執行之刑。次按裁判
    確定前犯數罪者，併合處罰之。但有下列情形之一者，不在
    此限：一、得易科罰金之罪與不得易科罰金之罪。前項但書
    情形，受刑人請求檢察官聲請定應執行刑者，依刑法第51條
    規定定之，刑法第50條第1項第1款、第2項定有明文。又依
    刑法第53條應依同法第51條第5款至第7款之規定，定其應執
    行之刑者，由該案犯罪事實最後判決之法院之檢察官，聲請
    該法院裁定之，刑法第50條第1項前段、第53條及刑事訴訟
    法第477條第1項分別定有明文。又按數罪併罰，分別宣告其
    罪之刑，宣告多數有期徒刑者，於各刑中之最長期以上，各
    刑合併之刑期以下，定其刑期，但不得逾30年，刑法第51條
    第5款定有明文。而刑事訴訟法第370條第2項、第3項，已針
    對第二審上訴案件之定應執行之刑，明定有不利益變更禁止
    原則之適用；而分屬不同案件之數罪併罰有應更定執行刑之
    情形，倘數罪之刑，曾經定其執行刑，再與其他裁判宣告之
    刑定其執行刑時，在法理上亦應同受此原則之拘束。亦即，
    另定之執行刑，其裁量所定之刑期，不得較重於前定之執行
    刑加計後裁判宣告之刑之總和。而法院於裁量另定應執行之
    刑時，祇須在不逸脫上開範圍內為衡酌，而無全然喪失權衡
    意義或其裁量行使顯然有違比例原則之裁量權濫用之例外情
    形，並不悖於定應執行刑之恤刑目的者，即無違裁量權之內
    部性界限（最高法院104年度台抗字第668號裁定意旨參照）
    。再按數罪併罰中之一罪，依刑法規定得易科罰金，若因與
    不得易科之他罪併合處罰結果而不得易科罰金時，原可易科
    部分所處之刑，自亦無庸為易科折算標準之記載（司法院大
    法官釋字第144號、第679號解釋意旨參照）。又數罪併罰之
    數刑罰有部分縱已執行完畢，於嗣後與他罪合併定執行刑，
    乃由檢察官換發執行指揮書執行應執行刑時，其前已執行之
    有期徒刑部分，應予扣除而已，非謂此種情形即不符數罪併
    罰要件（最高法院104年度台抗字第907號裁定亦同此意旨）
    。
三、經查，本件受刑人前於附表所示之時間犯如附表各編號所示
    之罪，分經臺灣新北地方法院、臺灣臺北地方法院、本院分
    別判處如附表各編號所示之刑，且均經確定在案，又附表編
    號1至11所示之罪及附表編號12所示之罪，雖分屬得易科罰
    金之罪與不得易科罰金之罪，依刑法第50條第1項第1款規定
    ，原不得併合處罰，然受刑人已具狀請求檢察官就附表所示
    各罪定應執行刑等情，有臺灣高等法院被告前案紀錄表、附
    表所示判決、受刑人聲請狀在卷供參，因附表所示各罪均係
    於裁判確定前所犯，且尚未全部執行完畢，並經受刑人請求
    檢察官就上開得易科罰金罪與不得易科罰金之罪聲請定應執
    行刑，與數罪併罰之要件核屬相符，依刑法第50條第2項規
    定，犯罪事實最後判決之法院之檢察官聲請定其應執行之刑
    ，於法要無不合。是本院審酌前述定執行刑之內、外部界限
    ，及受刑人所犯如附表編號所示各罪之行為期間、時間間隔
    、次數、責任非難重複程度等一切情狀，定其應執行之刑如
    主文所示。又受刑人所犯如附表編號1至11所示之罪雖經法
    院判處得易科罰金之刑，但因與如附表編號12所示不得易科
    罰金之刑合併定應執行刑，依上揭說明，自無庸再為易科罰
    金折算標準之諭知，附此敘明。
四、另本院已給予受刑人陳述意見之機會，惟受刑人於收受通知
    後迄未表示意見，有本院詢問受刑人定應執行刑意見調查表
    暨其定應執行刑案件一覽表、送達證書在卷可稽，核與最高
    法院刑事大法庭110年度台抗大字第489號裁定意旨無違，附
    此敘明。　
六、依刑事訴訟法第477條第1項，刑法第53條、第51條第5款，
    裁定如主文。
中　　華　　民　　國　　111 　年　　9 　　月　　6　　日
                  刑事第七庭  法  官  吳佩真
以上正本證明與原本無異。
如不服本裁定應於送達後5日內向本院提出抗告狀。
                              書記官  黃婕宜
中　　華　　民　　國　　111 　年　　9 　　月　　6　　日
附表：　
編　　　　號  1 2 3 罪　　　　名  詐欺 詐欺 詐欺 宣 　告　刑  有期徒刑3月，如易科罰金，以新臺幣1,000元折算1日 有期徒刑2月，如易科罰金，以新臺幣1,000元折算1日（2次） 有期徒刑2月，如易科罰金，以新臺幣1,000元折算1日（7次） 犯 罪 日 期  102年3月3日 103年10月29日 101年4月26日至103年2月6日 偵查(自訴)機關 年　度　案　號  臺灣新北地方檢察署（下稱新北地檢）103年度偵字第394號 臺灣臺北地方檢察署（下稱臺北地檢）108年度偵緝字第24號 臺北地檢103年度偵字第4944號、103年度偵緝字第204至208、610至627號 最　後 事實審 法院 臺灣新北地方法院（下稱新北地院） 臺灣台北地方法院（下稱臺北地院） 臺北地院  案號 108年度簡字第1299號 108年度審簡字第646號 107年度易緝字第56號  判決日期 108年2月27日 108年4月26日 108年3月29日 確　定 判　決 法院 新北地院 臺北地院 臺北地院  案號 108年度簡字第1299號 108年度審簡字第646號 107年度易緝字第56號  判決日期 108年3月19日 108年5月28日 108年9月11日 備  註   編號1、2業經臺北地院以108年度聲字第1573號裁定定應執行有期徒刑5月，如易科罰金，以新臺幣1,000元折算1日(已執畢)。  業經臺北地院以107年度易緝字第56號判決定應執行有期徒刑10月，如易科罰金，以新臺幣1,000元折算1日。   編號1至8業經臺北地院以108年度聲字第706號裁定定應執行有期徒刑2年2月，如易科罰金，得以新臺幣1,000元折算1日（其中有期徒刑5月已執畢）。   

編　　　　　號  4 5 6 罪　　　　　名  詐欺 詐欺 詐欺 宣　告　刑  有期徒刑5月，如易科罰金，以新臺幣1,000元折算1日 有期徒刑4月，如易科罰金，以新臺幣1,000元折算1日 有期徒刑3月（14次），如易科罰金，以新臺幣1,000元折算1日 犯　罪　日　期  102年某時至102年8月6日前某日 102年07月28日 102年6月23日至102年9月12日 偵查(自訴)機關 年　度　案　號  新北地檢107年度偵緝字第3831、3832（聲請書附表編號4誤載為3831）、3849、3850號   最　後 事實審 法院 臺灣高等法院 臺灣高等法院 臺灣高等法院  案號 108年度上訴字第1866號 108年度上訴字第1866號 108年度上訴字第1866號  判決日期 108年10月1日 108年10月1日 108年10月1日 確　定 判　決 法院 臺灣高等高院 臺灣高等高院 臺灣高等高院  案號 108年度上訴字第1866號 108年度上訴字第1866號 108年度上訴字第1866號  判決日期 108年10月1日 108年10月1日 108年10月1日 備  註   編號4至7業經新北地院以108年度審訴字第286號判決定應執行有期徒刑1年，如易科罰金，以新臺幣1,000元折算1日。     編號1至8業經臺北地院以108年度聲字第706號裁定定應執行有期徒刑2年2月，如易科罰金，得以新臺幣1,000元折算1日。   

編　　　　　號  7 8 9 罪　　　　　名  偽造文書 偽造文書 侵占 宣　告　刑  有期徒刑3月，如易科罰金，以新臺幣1,000元折算1日 有期徒刑3月，如易科罰金，以新臺幣1,000元折算1日 有期徒刑5月．如易科罰金新臺幣1,000元折算1日 犯　罪　日　期  102年9月12日 103年12月間 103年1月24日 103年2月3日 偵查(自訴)機關 年　度　案　號  新北地檢107年度偵緝字第3831、3832（聲請書附表編號4誤載為3831）、3849、3850號 新北地檢107年度偵緝字第3834、108年度偵字第16424號 臺灣士林地方檢察署（下稱士林地檢）108年度偵緝字第139至144、180、688號、108年度偵字第10795、12292、18071號 最　後 事實審 法院 臺灣高等法院 臺灣高等法院 臺灣高等法院   案號 108年度上訴字第1866號 108年度簡字第3721號 108年度訴字第301號 108年度易字第813號  判決日期 108年10月1日 108年11月12日 109年11月4日 確　定 判　決 法院 臺灣高等法院 新北地院 士林地院  案號 108年度上訴字第1866號 108年度簡字第3721號 108年度訴字第301號 108年度易字第813號  判決日期 108年12月27日 108年12月11日 109年12月21日 備  註   編號4至7業經新北地院以108年度審訴字第286號判決定應執行有期徒刑1年，如易科罰金，以新臺幣1,000元折算1日。  編號9至11業經本院以108年度訴字第301號、108年度易字第813號判決定應執行有期徒刑1年6月，如易科罰金，得以新臺幣1,000元折算1日。   編號1至8業經臺北地院以108年度聲字第706號裁定定應執行有期徒刑2年2月，如易科罰金，得以新臺幣1,000元折算1日。   

編　　　　　號  10 11 12 罪　　　　　名  詐欺 偽造文書 詐欺 宣　告　刑  有期徒刑4月（2次），如易科罰金，以新臺幣1,000元折算1日 有期徒刑3月．如易科罰金，以新臺幣1,000元折算1日 有期徒刑8月 犯　罪　日　期  101年9月9日至106年9月7日 102年9月至102年10月10日 103年8月30日至103年8月31日 偵查(自訴)機關 年　度　案　號  士林地檢108年度偵緝字第139至144、180、688號、108年度偵字第10795、12292、18071號   最　後 事實審 法院 士林地院 士林地院 士林地院  案號 108年度訴字第301號 108年度易字第813號 108年度訴字第301號 108年度易字第813號 108年度訴字第301號 108年度易字第813號  判決日期 109年11月04日 109年11月04日 109年11月04日 確　定 判　決 法院 士林地院 士林地院 士林地院  案號 108年度訴字第301號 108年度易字第813號 108年度訴字第301號 108年度易字第813號 108年度訴字第301號 108年度易字第813號  判決日期 109年12月21日 109年12月21日 109年12月21日 備  註   編號9至11業經本院以108年度訴字第301號、108年度易字第813號判決定應執行有期徒刑1年6月，如易科罰金，得以新臺幣1,000元折算1日。